【裁判字號】    88,易,1463
【裁判日期】    890131
【裁判案由】    妨害公務
【裁判全文】
臺灣臺北地方法院刑事判決                        八十八年度易字第一四六三號
    公  訴  人  臺灣臺北地方法院檢察署檢察官
    被      告  丙○○
右列被告因妨害公務案件，經檢察官提起公訴（八十八年度偵字第七八二一號），本
院判決如左：
    主  文
丙○○對於公務員依法執行職務時，施強暴，處有期徒刑參月，如易科罰金以參佰元
折算壹日。
    事  實
一、丙○○於民國八十八年二月二十日九時三十分許，在台北縣石碇鄉中民村番子坑
    七十六號，因施用第二級毒品安非他命為警查獲，為圖抗拒逮捕，竟咬傷執行逮
    捕施用毒品現行犯職務之台北縣警察局新店分局中民派出所警員乙○○之右手虎
    口（傷害部分未據提出告訴），對於依法執行職務之公務員，施此強暴行為，當
    場為乙○○制伏而查獲。
二、案經台北縣警察局新店分局報請台灣台北地方法院檢察署檢察官偵查起訴。
    理  由
一、訊據被告矢口否認有咬傷乙○○警員右手虎口之犯行，辯稱：乙○○以伊施用第
    二級毒品現行犯為由進入房間，逮捕過程不知乙○○有受傷，果乙○○受傷，恐
    係逮捕過程對伊之毆打所致云云。經查：右揭事實，業據被告於警訊時供稱：「
    我當時看到警察因害怕被抓才會攻擊警方」等語甚詳（見偵查卷第六頁），核與
    證人即台北縣警察局新店分局中民派出所警員乙○○證述被告拒捕竟以嘴咬傷伊
    右手虎口之情節相符（見本院八十八年五月二十四日訊問筆錄），並有乙○○之
    書面報告附於偵查卷可稽（見偵查卷第四頁），是被告於偵查及本院調查、審理
    時改稱並無傷害乙○○之辯詞不足採信。又被告因施用第二級毒品，乙○○於其
    繼父甲○○報警後至被告居所處理，已據證人甲○○證述明確（見前揭期日訊問
    筆錄），則證人乙○○正在執行逮捕施用毒品現行犯職務無訛，係依法執行職務
    。故本件事證明確，被告上開犯行堪以認定。
二、核被告所為，係犯刑法第一百三十五條第一項之對於執行職務公務員施以強暴罪
    。至被告於偵查提出陸軍第八０五總醫院診斷證明書及本院調查中陳稱患有精神
    疾病部分，本院委請台北市立療養院就被告行為當時之精神狀況進行鑑定，其結
    果認被告咬傷乙○○警員之行為係出現於甫吸食安非他命完畢之後，即處於「安
    非他命」中毒狀態，係出於「拒捕」目的，且受到安非他命之中樞神經興奮作用
    影響，因而情緒亢奮、衝動，行為控制力下降、緊張程度升高所致，並非受妄想
    、幻聽影響而出現之紊亂行為，其行為當時之精神狀態並未達到精神耗弱之程度
    ，有該院八十八年十一月二十二日北市療成字第八八六０九二一二００號函附精
    神鑑定報告書在卷可參，可知被告行為當時對於外界事務之知覺理會及判斷能力
    並未較一般人為低。且參諸前揭精神鑑定報告書所載，被告係一「安非他命依賴
    」個案，雖因長期施用安非他命而導致出現「安非他命精神病」，但被告於行為
    前之數月時間，其「安非他命精神病」應屬間斷，益徵其行為時並無任何精神障
    礙情事，因而，被告所為患有精神疾病之辯解不能據以減輕其刑。爰審酌被告犯
    罪動機、目的、手段、所生危害及犯後態度等一切情狀，量處如主文所示之刑，
    並諭知易科罰金之折算標準。
據上論斷，應依刑事訴訟法第二百九十九條第一項前段，刑法第一百三十五條一項、
第四十一條，罰金罰鍰提高標準條例第一條前段、第二條，判決如主文。
本案經檢察官薛中興到庭執行職務
中      華      民      國    八十九    年      一      月    三十一    日
                                      臺灣臺北地方法院刑事第八庭
                                          法  官  許  純  芳
右正本證明與原本無異。
如不服本判決，應於判決送達後十日內，向本院提出上訴狀。
                                          書記官  沈  銘  哲
中      華      民      國    八十九    年      二      月      三      日
附錄本案論罪科刑法條：
刑法第一百三十五條第一項：
對於公務員依法執行職務時，施強暴脅迫者，處三年以下有期徒刑、拘役或三百元以
下罰金。
意圖使公務員執行一定之職務或妨害其依法執行一定之職務或使公務員辭職而施強暴
脅迫者亦同。
犯前二項之罪，因而致公務員於死者，處無期徒刑或七年以上有期徒刑；致重傷者，
處三年以上、十年以下有期徒刑。


司法院資訊處製作；財團法人民間司法改革基金會備份。
